臺灣高等法院刑事裁定
110年度偵抗字第1618號
抗  告  人
即  被  告  胡克勤




選任辯護人  陳義權律師
上列抗告人因不服羈押等案件，不服臺灣桃園地方法院中華民國
110年9月24日裁定（110年度聲羈字第412號），提起抗告，本院
裁定如下：
    主  文
抗告駁回。
    理  由
一、法院之裁判，本應公諸予社會大眾，但關於偵查中檢察官聲
    請羈押及延長羈押之裁定，為維護偵查秘密，如過度暴露案
    情，恐有礙檢察官犯罪之偵查，故本件裁定就相關具體事實
    及關鍵證據，為適度保留，合先敘明。
二、原裁定意旨略以：抗告人即被告胡克勤（下稱被告）經訊問
    後，僅坦承部分犯行，惟依卷存事證，足認其涉犯組織犯罪
    防制條例第3條第1項後段參與犯罪組織、森林法第50條第1
    項、第52條第1項結夥二人以上於保安林竊取森林主產物罪
    之罪嫌重大，又本件尚有其他共犯未到案，有事實足認其有
    串供、滅證之虞，且有羈押之事由及必要，應予羈押並禁止
    接見通信等語。
三、抗告意旨略以：被告始終坦承犯行，且與部分共犯坦承之供
    述一致，足認其並無勾串共犯之可能，況與其他否認犯行共
    犯之供述縱屬不一，誠屬事實審法院認事用法之問題，自不
    得以之為羈押之理由。又其他共犯既均已為原審法院裁定羈
    押禁見在案，被告自無與其勾串之可能，縱有未到案之共犯
    ，然有關與被告共同涉犯本案之人既均經被告坦承在案，而
    其餘依卷內資料既無客觀事證足認與被告共犯，自無法以其
    未到案作為羈押被告之理由云云。
四、按被告經法官訊問後，認為犯罪嫌疑重大，而有㈠逃亡或有
    事實足認為有逃亡之虞，㈡有事實足認為有湮滅、偽造、變
    造證據或勾串共犯或證人之虞，㈢所犯為死刑、無期徒刑或
    最輕本刑為5年以上有期徒刑之罪，有相當理由認為有逃亡
    、湮滅、偽造、變造證據或勾串共犯或證人之虞者情形之一
    ，非予羈押，顯難進行追訴、審判或執行者，得羈押之，刑
    事訴訟法第101條第1項定有明文。法院對被告執行羈押，其
    本質上係為使刑事訴訟程序得以順利進行，或為保全證據或
    為擔保嗣後刑之執行，而對被告所實施剝奪其人身自由之強
    制處分，故法院僅須依刑事訴訟法第101條第1項之規定，並
    審查被告犯罪嫌疑是否重大、有無賴此保全偵審或執行之必
    要。而關於羈押之原因及其必要性，法院應就具體個案，依
    通常生活經驗法則、論理法則衡酌是否有非予羈押顯難保全
    證據或難以遂行訴訟程序之情形為判斷。對於被告羈押與否
    之審查，其目的既僅在判斷有無實施羈押強制處分之必要，
    並非認定被告有無犯罪之實體審判程序，關於羈押之要件，
    即無須經嚴格證明，以經釋明得以自由證明為已足；至於被
    告是否成立犯罪，乃本案實體上應予判斷之問題。綜上，被
    告有無羈押之必要，法院僅須審查被告犯罪嫌疑是否重大、
    有無羈押原因、以及有無賴羈押以保全偵審或執行之必要，
    此係由法院就具體個案情節予以斟酌決定，如就客觀情事觀
    察，法院許可羈押之裁定或延長羈押之裁定，在目的與手段
    間之衡量並無明顯違反比例原則情形，即無違法或不當可言
    。
五、經查：被告經原裁定法官訊問後，坦承盜伐及參與犯罪組織
    犯行，其與李佾蒼、曾成鋼、張振榮、胡志榮等人涉嫌共組
    盜伐集團，至國有林地砍伐肖楠木後分切搬運下山，由李佾
    蒼收購後予以加工、販售獲利等情，有李佾蒼、曾成鋼、張
    振榮、胡志榮等人及其他共犯之供述與錄影畫面、通訊監察
    譯文、照片、臉書貼文等附卷可參，其涉犯組織犯罪防制條
    例第3條第1項後段參與犯罪組織、森林法第50條第1項、第5
    2條第1項結夥二人以上於保安林竊取森林主產物罪之嫌疑確
    屬重大，被告與其他共犯關於犯案細節、分工、聯繫、報酬
    、參與程度等供述不一致，有相互推諉之嫌，自有需再加以
    比對調查以明確事實之必要，況尚有其他共犯未到案，以現
    今通訊軟體及網路發達，被告當有可輕易以通訊軟體或其他
    方法與未到案共犯為相互聯繫而進行勾串或影響渠等陳述之
    可能性，是確有事實足認被告有勾串共犯或證人之虞，且本
    件所涉及之肖楠木數量龐大，僅遭查扣者即多達351公斤，
    自蒐證資料觀之，揹攜木頭、獵槍進出案發國有林地而疑似
    盜伐集團成員者之數量龐大，衡酌比例原則，為使案件順利
    進行、查得其他集團成員或共犯，確有羈押及禁止接見、通
    信之必要。經本院審酌國家刑事司法權之有效行使、社會秩
    序及公共利益等公益考量，與被告人身自由私益及防禦權受
    限制程度，就目的與手段依比例原則為權衡，若命被告具保
    、責付或限制住居等侵害較小之手段，均不足以確保本案後
    續偵查、審判或執行程序之順利進行。抗告意旨所陳，尚無
    法擔保被告勾串可能，是原審本於案內卷證，認本案於偵查
    現階段之羈押審查，被告有前述羈押事由存在，復有羈押之
    必要，裁定准予羈押及禁止接見、通信，經核未有法定羈押
    事由不備及違反比例原則之情事。故被告提起抗告，為無理
    由，應予駁回。
據上論斷，應依刑事訴訟法第412條，裁定如主文。
中　　華　　民　　國　　110 　年　　10　　月　　14　　日
                  刑事第一庭  審判長法　官  周煙平
                                    法　官  連育群
                                    法　官  吳炳桂
以上正本證明與原本無異。
不得再抗告。
                                    書記官  陳淑婷
中　　華　　民　　國　　110 　年　　10　　月　　14　　日